【裁判字號】    90,上訴,2976
【裁判日期】    901026
【裁判案由】    違反槍砲彈藥刀械管制條例
【裁判全文】
臺灣高等法院刑事判決                            九十年度上訴字第二九七六號
    上  訴  人
    即  被  告  甲○○
右上訴人因違反槍砲彈藥刀械管制條例案件，不服臺灣宜蘭地方法院九十年度訴字第
二六一號，中華民國九十年八月十四日第一審判決（起訴案號：臺灣宜蘭地方法院檢
察署九十年度偵字第七八六號）提起上訴，本院判決如左：
    主  文
上訴駁回。
    事  實
一、甲○○前自八十八年十月間某日起，受乙○○（已歿，公訴人及原判決誤為綽號
    「俊傑」之真實姓名不詳之人）所託，同時寄藏具有殺傷力之仿半自動手槍之改
    造手槍二把及供上述手槍用之具有殺傷力改造子彈十六顆，竟未經主管機關許可
    ，在宜蘭縣蘇澳鎮○○里○○路一二一之四號藏匿前揭改造手槍二把及子彈十六
    顆。嗣於九十年二月十六日，為警在上址查獲，並扣得仿半自動手槍改造手槍二
    把及供上述手槍用具殺傷力之改造子彈十六顆（其中五顆經內政部警政署刑事警
    察局試射後，僅剩彈殼五個）。
二、案經宜蘭縣警察局羅東分局報請臺灣宜蘭地方法院檢察署檢察官偵查起訴。
    理  由
一、右揭事實，業據被告甲○○於警訊、偵查、原審及本院供承不諱，並有改造手槍
    二把及子彈十六顆扣案可資佐證。上開扣案手槍及子彈十六顆經送內政部警政署
    刑事警察局鑑定經採樣試射結果，認槍枝二把（槍枝管制編號00000000
    00、0000000000）係由仿Ｃ０ＬＴ廠半自動手槍製造之金屬玩具槍
    換裝土造金屬槍管改造而成，機械性能良好，可擊發適用子彈，認均具殺傷力；
    改造之子彈十六顆，由土造金屬彈殼加裝直徑十ｍｍ金屬彈頭而成之土造子彈，
    經採樣試射五顆，均可擊發，認均具有殺傷力，有內政部警政署刑事警察局九十
    年三月八日刑鑑字第三二三四六號鑑驗通知書附卷可稽（見偵查卷第十七頁），
    事證已臻明確，被告犯行堪以認定。又本件寄放之人係乙○○，經被告於警訊時
    供明在卷（見偵查卷第四頁），並經本院查明確如被告所稱業已死亡，有戶政役
    連結作業系統附卷可稽（見本院卷第三六頁），公訴人及原審均誤以自姓名不詳
    綽號「俊傑」之人所託而寄藏，雖有調查未盡詳實之處，惟不影響本件犯罪事實
    之認定。
二、核被告未經許可，持有可發射子彈具有殺傷力之改造手槍及子彈，係犯槍砲彈藥
    刀械管制條例第十一條第四項及同條例第十二條第四項之罪。被告一行為觸犯上
    開二罪名，為想像競合犯，依刑法第五十五條之規定，應從一重之槍砲彈藥刀械
    管制條例第十一條第四項之未經許可寄藏其他可發射子彈具有殺傷力改造手槍罪
    論斷。
三、原判決認被告所犯罪證明確，適用槍砲彈藥刀械管制條例第十一條第四項、第十
    二條第四項，刑法第十一條前段、第五十五條之規定，並審酌目前槍枝氾濫，嚴
    重影響社會治安、對於民眾心理所造成之恐慌及負面影響，被告無故寄藏槍彈具
    相當惡性，惟被告犯後態度良好，坦承犯行，尚知悔悟，受寄持有而未用於犯罪
    等一切情狀，量處有期徒刑一年二月，併科罰金新台幣六萬元，並援引刑法第四
    十二條第二項、罰金罰鍰提高標準條例第二條，現行法規所定貨幣單位折算新台
    幣條例第二條之規定，就罰金部分諭知易服勞役之折算標準。至扣案（槍枝管制
    編號0000000000、000000000）仿Ｃ０ＬＴ廠半自動手槍製
    造之改造手槍二把及子彈十一顆（原扣案十六顆，經送鑑試射五顆後，僅剩十一
    顆）分別屬槍砲彈藥刀械管制條例第五條之槍砲及子彈，屬違禁物，應依刑法第
    三十八條第一項第一款予以沒收。另扣案改造子彈中之五顆經內政部警政署刑事
    警察局鑑驗試射後，僅剩彈殼五顆，已不具殺傷力，非違禁物；扣案黑色皮包一
    個、螺絲起子一支、尖嘴鉗一支、固定鉗一支及鞭炮一排等，無證據證明供犯罪
    所用，均不予以沒收。另以被告因受寄藏而持有，並未利用該槍枝及子彈作案，
    對社會治安尚未構成即刻危險性，因而認尚無預防矯治社會危險性之必要，依比
    例原則，不依槍砲彈藥刀械管制條例第十九條第一項之規定宣告強制工作。且被
    告前從事鐵工，經其供述在卷，有正當職業，尚未達有犯罪習慣之程度，亦無以
    犯罪為常業或因遊蕩、懶惰成習而犯罪之情形，亦無依刑法第九十條第一項規定
    之要件宣告強制工作以矯治其反社會危險性之必要，故不為強制工作之諭知。核
    其認事用法均無不合，量刑亦屬妥適。被告上訴，認以其犯罪情狀，原審量刑過
    重，而指摘原判決不當云云，惟原審已考量其寄藏之情形，量刑並無不當，被告
    執此以為上訴，為無理由，應予駁回。
據上論斷，應依刑事訴訟法第三百六十八條，判決如主文。
本案經檢察官郭弘佑到庭執行職務。
中      華      民      國    九十      年      十      月    二十六    日
                              臺灣高等法院刑事第十一庭
                                  審判長法  官  楊  照  男
                                        法  官  陳  炳  彰
                                        法  官  王  詠  寰
右正本證明與原本無異。
如不服本判決應於收受送達後十日內向本院提出上訴書狀，其未敘述上訴之理由者並
得於提起上訴後十日內向本院補提理由書（均須按他造當事人之人數附繕本）。
                                        書記官  駱  麗  君
中      華      民      國    九十      年      十      月    二十六    日
附錄：本案論罪科刑法條全文
槍砲彈藥刀械管制條例第十一條第四項
未經許可，持有、寄藏或意圖販賣而陳列第一項所列槍枝者，處一年以上
七年以下有期徒刑，併科新台幣七百萬元以下罰金。
槍砲彈藥刀械管制條例第十二條第四項
未經許可，持有、寄藏或意圖販賣而陳列子彈者，處五年以下有期徒刑，
併科新台幣三百萬元以下罰金。


司法院資訊處製作；財團法人民間司法改革基金會備份。
